【裁判字號】    92,上易,3179
【裁判日期】    921231
【裁判案由】    傷害
【裁判全文】
臺灣高等法院刑事判決                          九十二年度上易字第三一七九號
    上  訴  人
    即  被  告  甲○○
右上訴人因傷害案件，不服臺灣板橋地方法院九十二年度易字第二三五七號，中華民
國九十二年九月十日第一審判決（起訴案號：臺灣板橋地方法院檢察署九十二年度偵
緝字第一０六一號），提起上訴，本院判決如左：
    主  文
上訴駁回。
    事  實
一、甲○○於民國（下同）九十二年三月十二日中午十二時二十分許，駕駛車號二Ｂ
    ─八五四二號自用小客車，搭載綽號「阿吉」真實姓名年籍不詳之成年男子，行
    經臺北縣中和市○○街與安樂路路口時，因佔用右轉車道，招致後方由乙○○駕
    駛之自用小客車鳴按喇叭，甲○○因而心生不滿，在乙○○駕駛汽車通過路口後
    ，即尾隨乙○○至臺北縣中和市○○路與安樂路口，見乙○○在路口紅燈等停之
    際，竟與該綽號「阿吉」之真實姓名年籍不詳成年男子，基於共同傷害之犯意聯
    絡，由甲○○先行下車徒手毆打乙○○，嗣該綽號「阿吉」之真實姓名年籍不詳
    成年男子隨即亦下車聯手毆打乙○○，致乙○○因此受有右側眼眶及鼻部紅腫、
    挫傷之傷害。
二、案經乙○○訴由臺北縣政府警察局中和分局報請臺灣板橋地方法院檢察署檢察官
    偵查起訴。
    理  由
一、被告甲○○如何於前揭時地與綽號「阿吉」真實姓名年籍不詳之成年男子共同毆
    打告訴人乙○○成傷之事實，迭據被告甲○○於檢察官偵查中、原審及本院審理
    時坦承不諱，核與告訴人乙○○指訴傷害之情節相符，並有三軍總醫院附設民眾
    診療服務處九十二年三月二十二日開具之傷情診斷證明書一紙附卷可稽，足認被
    告前開不利於己之自白，與事實相符。雖被告辯稱：雙方係互毆，且互毆地點不
    在中和市○○路與安樂路口云云。惟此與告訴人乙○○指訴遭被告毆打，未陳述
    係互毆，又係於中和市○○路與安樂路口停等紅綠燈時遭被告等人毆打之情節有
    間，且被告亦未提出人證或傷情診斷書以供本院查證，所辯係雙方互毆云云，即
    不可採。又縱被告與告訴人確有互毆，惟被告既無法證明告訴人先出手傷人，亦
    無法卸免其傷害刑責。事證明確，被告犯行洵堪認定。
二、核被告所為，係犯刑法第二百七十七條第一項之傷害罪。被告與綽號「阿吉」之
    真實姓名年籍不詳之成年男子間，互有犯意聯絡及行為分擔，應論以共同正犯。
    原審因而適用刑法第二十八條、第二百七十七條第一項、第四十一條第一項前段
    ，罰金罰鍰提高標準條例第一條前段、第二條之規定，並審酌被告曾有違反槍砲
    彈藥刀械管制條例、違反麻醉藥品管理條例、過失傷害等罪紀錄（尚不構成累犯
    ），僅因細故即出手傷人，及其犯罪目的、手段、對告訴人乙○○造成傷害程度
    與犯罪後坦承犯行，惟未對告訴人乙○○為民事賠償等一切情狀，量處被告有期
    徒刑三月，並諭知易科罰金之折算標準，其認事用法，洵無違誤，量刑亦甚妥適
    ，被告上訴意旨，認原審量刑過重，就原審法院適法範圍裁量權之行使為爭執，
    並無理由，應駁回其上訴。
據上論斷，應依刑事訴訟法第三百六十八條，判決如主文。
本案經檢察官田炳麟到庭執行職務。
中      華      民      國    九十二    年     十二     月    三十一    日
                              臺灣高等法院刑事第十二庭
                                  審判長法  官  劉  景  星
                                        法  官  陳  博  志
                                        法  官  謝  靜  恒
右正本證明與原本無異。
不得上訴。
                                        書記官  魏  淑  娟
中      華      民      國    九十二    年     十二     月    三十一    日
附錄：本案論罪科刑法條全文
刑法第二百七十七條第一項
傷害人之身體或健康者，處三年以下有期徒刑、拘役或一千元以下罰金。


司法院資訊處製作；財團法人民間司法改革基金會備份。
